【裁判字號】    90,易緝,5
【裁判日期】    900426
【裁判案由】    竊盜
【裁判全文】
臺灣苗栗地方法院刑事判決                              九十年度易緝字第五號
    公  訴  人  臺灣苗栗地方法院檢察署檢察官
    被      告  乙○○
右列被告因竊盜案件，經檢察官提起公訴（八十八年度偵字第二六二五號），及併案
移送(台灣新竹地方法院檢察署八十八年度偵字第四三八五號)，本院判決如左：
    主  文
乙○○連續攜帶兇器竊盜，處有期徒刑捌月。緩刑參年。
乙炔切割器壹組沒收。
    事  實
一、乙○○基於意圖為自己不法所有之概括犯意，先於民國八十八年五月三日下午二
    十三時許，在新竹縣新豐鄉區域掩埋場，持客觀上可作為兇器使用之乙炔切割器
    一組，竊取新竹縣竹北市公所所有之推土機引擎一部，得手後並將之置於其胞兄
    邱日輝所有由其使用之車號GE二四五三號之自用小貨車上，為警當場查獲該車，
    而乙○○已不知蹤影。乙○○再於八十八年五月十四日上午七時三十分許，在苗
    栗縣造橋鄉造橋加油站後方造橋磚廠旁，持上開客觀上可作為兇器使用之乙炔切
    割器一組，竊取興松有限公司所有之機器零件三十五公斤 (價值新台幣九十八元
    )，得手後將之置於其所使用之車號GE二四五三號之自用小貨車上，為警當場查
    獲，並扣得其所有供其竊盜犯罪用之上開乙炔切割器一組。案經苗栗縣警察局竹
    南分局及新竹縣警察局竹北分局分別報請臺灣苗栗地方法院檢察署檢察官偵查起
    訴及臺灣新竹地方法院檢察署檢察官移送併辦。
    理  由
一、訊據被告乙○○固坦承其八十八年五月十四日上午七時三十分許，在苗栗縣造橋
    鄉造橋加油站後方造橋磚廠旁，持乙炔切割器一組，割取機器零件三十五公斤，
    惟矢口否認有竊盜之犯行，辯稱，伊於八十八年五月十四日上午七時三十分許，
    在苗栗縣造橋鄉磚廠旁，雖有割取機器零件三十五公斤，然伊以為係人家不要之
    廢鐵；另在八十八年五月三日下午二十三時許，在新竹縣新豐鄉區域掩埋場，被
    查獲之車號GE二四五三號之自用小貨車，雖係伊所使用，惟伊當時伊係將該車置
    於丙○○之汽車保養廠修理，伊並未駕駛上開自用小貨車去竊取推土機引擎云云
    。
二、經查：(一)、車號GE二四五三號之自用小貨車，係被告之胞兄邱日輝所有而由被
    告使用，被告於八十八年四月二十二日中午十二時許，在新竹縣橫山鄉亞洲水泥
    工廠後方產業道路，與郭仁倉所駕駛之車輛發生車禍而受損，被拖到郭仁倉之胞
    兄丙○○之華洋汽車修理廠修理，在八十八年五月一日被告要把該車開走，但因
    欠丙○○之前所買報廢車新台幣六千元，而未能經丙○○同意把車開走，然於八
    十八年五月二日七時許，丙○○發現該車不見，而於五月二日中午時，被告始打
    電話告訴丙○○說車子為何未修好害他撞到安全島，在五月三日下午，丙○○在
    乙○○送修之上開車輛旁之另一輛車的行李箱上始發現有一張被告已告知取走上
    開車輛之紙條一情，業據證人丙○○證述明確，另上開失竊之情事，亦據證人即
    竹北市公所清潔隊長甲○○證述無訛，此外復有贓物認領收據一紙附卷可稽，是
    被告上開辯稱：渠在八十八年五月三日下午二十三時許，在新竹縣新豐鄉區域掩
    埋場，被查獲之車號GE二四五三號之自用小貨車，雖係伊所使用，惟伊當時伊係
    將該車置於丙○○之汽車保養廠修理，伊並未駕駛上開自用小貨車去竊取推土機
    引擎云云，顯係卸責之詞，委無可採。(二)、被告於八十八年五月十四日上午七
    時三十分許，在苗栗縣造橋鄉造橋加油站後方造橋磚廠旁，持乙炔切割器一組，
    割取興松有限公司所有之機器零件三十五公斤一情，業據被告坦承不諱，而上開
    機器係屬興松有限公司所有，因窯業停工而放在外面，此機器尚可使用一情，亦
    據證人丁○○證述明確，並有照片四幀及贓物認領收據一紙附卷可稽，是被告雖
    辯稱伊以為上開機器係別人不要云云，亦不阻卻其竊盜犯行，被告此部分之犯行
    亦洵堪認定。
二、核被告所為，係犯刑法第三百二十一條第一項第三款之攜帶兇器竊盜罪，被告先
    後二次竊盜犯行，時間緊接，犯罪構成要件相同，顯係基於概括之犯意反覆為之
    ，應依連續犯之規定論以一罪，並加重其刑。雖被告上開八十八年五月三日之竊
    盜犯行未及起訴，惟既與上開已起訴成罪部分，連續犯之裁判上一罪關係，並經
    移送併辦，本院自得一併審理，併此敘明。爰審酌被告之品行、犯罪之動機、目
    的、手段、所生之損害及犯罪後之態度等一切情狀，量處如主文所示之刑。末查
    被告未曾受有期徒刑以上之刑之宣告，有台灣苗栗地方法院檢察署刑案資料查註
    紀錄表及台灣高等法院檢察署刑案紀錄簡覆表在卷可稽，其受此教訓，當知警惕
    ，應無再犯之虞，本院認為本判決所宣告之刑以暫不執行為適當，爰併予宣告緩
    刑三年，以啟自新。至扣案之乙炔切割器一組為被告所有，且係供犯罪所用之物
    ，應依法併予宣告沒收。
三、另台灣新竹地方法院檢察署所移送八十八年度偵字第四三八五號關於被告於八十
    八年五月二日七時許，在新竹縣橫山鄉○○路○段一二八號，向被害人丙○○佯
    稱已達成協議，而以新台幣六千元購買一輛報廢車輛，惟在未交付現金下將該報
    廢車開走使用，因認被告涉有刑法第三百三十五條侵占罪嫌部分，因與本案已起
    訴之竊盜罪，無裁判上之一罪關係，本院自無法一併審理，應退還該署依法處理
    。
據上論斷，應依刑事訴訟法第二百九十九條第一項前段，刑法第五十六條、第三百二
十一條第一項第三款、第七十四條第一款、第三十八條第一項第二款，判決如主文。
本案經檢察官黃智勇到庭執行職務。
中    華    民    國    九十      年    四      月    二十六        日
                                  台灣苗栗地方法院刑事第一庭
                                         法  官  巫   政   松
右正本證明與原本無異。
如不服本判決，應於送達後十日內向本院提出上訴狀(須附繕本)，上訴於台灣高等
法院台中分院。
                                         書記官  陳   爵   星
中    華    民    國    九十      年       四       月     二十六       日
附錄論罪科刑法條
刑法第三百二十一條  犯竊盜罪而有左列情形之一者，處六月以上五年以下有期徒刑
  ：
    一  於夜間侵入住宅或有人居住之建築物、船艦，或隱匿其內而犯之者。
    二  毀越門扇、牆垣或其他安全設備而犯之者。
    三  攜帶兇器而犯之者。
    四  結夥三人以上而犯之者。
    五  乘火災、水災或其他災害之際而犯之者。
    六  在車站、埠頭而犯之者。
  前項之未遂犯罰之。
    意圖為自己或第三人不法之所有，而竊取他人之動產者，為竊盜罪，處五年以下
  有期徒刑、拘役或五百元以下罰金。


司法院資訊處製作；財團法人民間司法改革基金會備份。
